【裁判字號】    89,易,577
【裁判日期】    900824
【裁判案由】    違反毒品危害防制條例
【裁判全文】
臺灣雲林地方法院刑事判決                          八十九年度易字第五七七號
    公  訴  人  臺灣雲林地方法院檢察署檢察官
    被      告  甲○○
右列被告因違反毒品危害防制案件，經台灣高雄地方法院檢察署檢察官提起公訴（八
十八年度毒偵字第二二九九號）及移送併案審理（八十八年度毒偵字第二六二○、三
○○二、三三七○號）後，再經台灣高雄地方法院以八十九年度易字第九八八號判決
移轉管轄於本院及移送併案審理（台灣雲林地方法院檢察署八十九年毒偵字第一六四
三號、台灣高雄地方法院檢察署九十年毒偵字第四六六號、台灣彰化地方法院八十九
年毒偵字第五九七三號），本院判決如左：
    主  文
甲○○連續施用第貳級毒品，累犯，處有期徒刑玖月。
扣案之安非他命壹包（淨重零點壹捌公克），沒收銷燬之；玻璃吸食器壹個、過濾吸
食器貳個、吸管貳支及塑膠袋貳個，均沒收。
    事  實
一、甲○○前於民國（下同）八十六年間，因違反麻醉藥品管理條例案件，經台灣板
    橋地方法院判處有期徒刑三月確定，甫於八十七年九月十五日執行完畢。甲○○
    於八十七、八十八年間，先後二次因施用毒品案件，經觀察、勒戒後，認無繼續
    施用毒品之傾向，分別由台灣彰化地方法院於八十七年十月二十九日以八十七年
    度易字第六四五號為免刑判決確定，及由台灣彰化地方法院檢察署檢察官於八十
    八年五月三十一日以八十八年偵字第三八八二、五四七三號為不起訴處分確定。
    猶不知悔改，復基於施用第二級毒品安非他命之概括犯意，自八十八年六月中旬
    某日起至八十九年十月二十八日止，連續在彰化縣員林鎮路邊車內等處，以安非
    他命置於玻璃球上燒烤而吸食濃煙之方式施用安非他命，約每二天施用一次。嗣
    於八十八年八月二十一日下午二時許、同年月二十八日上午十時許、同年九月七
    日凌晨四時三十分許、同年九月十四日上午十一時二十分許、八十九年九月二十
    九日下午五時五十分許、同年九月三十日下午三時五十分許及同年十月二十八日
    ，為警分別於彰化縣社頭鄉○○村○○路○段九一巷七六號處、南投鄉名間鄉赤
    水崎處、南投市○○路與東山路口處、在彰化縣員林鎮○○街五九號、國道一號
    公路后里收費站北向處、彰化縣員林鎮○○路六六九號旁、彰化縣東南路一五五
    巷十五號等處查獲，並扣得安非他命一包（淨重○．一八公克）、玻璃吸食器一
    個、過濾吸食器二個、吸管二支及塑膠袋二個，且經七次採其尿液皆發現有安非
    他命陽性反應。
二、案經彰化縣警察局田中分局、員林分局分別報請台灣彰化地方法院檢察署檢察官
    、南投縣警察局報請台灣南投地方法院，經各該地檢署檢察官分別報請台灣高等
    法院檢察署檢察長令轉台灣高雄地方法院檢察署檢察官偵查起訴後，經台灣高雄
    地方法院判決移轉管轄於本院及移送併案審理。
    理  由
一、右開事實，業據被告甲○○於審理中自白不諱，並有扣案之安非他命一包（淨重
    ○．一八公克）及玻璃吸食器一支、過濾吸食器二個、吸管二支及塑膠袋二個可
    資佐證，且被告七次為警查獲後所採集之尿液及查扣之粉劑一包，經送驗結果尿
    液皆呈安非他命陽性反應，粉劑一包確係第二級毒品安非他命，此有彰化縣衛生
    局煙毒尿液檢驗成績書五紙、南投縣衛生局尿液檢驗單二紙、長昕生活事業股份
    有限公司新東分公司出具之濫用藥物尿液檢驗報告一紙，及法務部調查局第00
    000000號鑑定通知書一紙在卷足憑，足證被告確有連續施用第二級毒品安
    非他命之犯行。又被告前因施用毒品案件，經觀察、勒戒後，認無繼續施用毒品
    之傾向，分別由台灣彰化地方法院於八十七年十月二十九日以八十七年度易字第
    六四五號為免刑判決確定，及由台灣彰化地方法院檢察署檢察官於八十八年五月
    三十一日以八十八年度偵字第五四七三、三八八二號為不起訴處分確定等情，復
    有台灣彰化地方法院免刑判決書、台灣彰化地方法院檢察署檢察官不起訴處分書
    、台灣雲林地方法院檢察署刑案資料查註紀錄表及本院被告全國前案紀錄表在卷
    足憑，被告再次施用第二級毒品係屬三犯無誤。本件事證明確，被告犯行堪以認
    定，自應依法論科。
二、核被告所為，係犯毒品危害防制條例第十條第二項之施用第二級毒品罪。被告持
    有安非他命之低度行為，應為嗣後施用之高度行為所吸收，不另論罪。其多次施
    用第二級毒品犯行，犯罪時間緊接，所犯為犯罪構成要件相同之罪名，顯係基於
    概括犯意反覆為之，應依刑法第五十六條連續犯之規定，論以一罪，並加重其刑
    。又被告自八十八年六月中旬某日起至同年九月六日間，及自八十八年九月八日
    起至八十九年十月二十八日間，連續施用安非他命之犯行，雖未據起訴，惟與起
    訴部分有連續犯關係，屬裁判上一罪，為起訴效力所及，本院自得併予審理。被
    告前因違反麻醉藥品管理條例案件，經台灣板橋地方法院判處有期徒刑三月確定
    ，甫於八十七年九月十五日執行完畢，有前開刑案資料查註紀錄表在卷可按，其
    前受有期徒刑執行完畢，於五年以內再本件有期徒刑以上之罪，為累犯，應依刑
    法第四十七條之規定加重其刑。爰審酌被告年輕力壯，不思進取，前因施用毒品
    ，經免刑判決及不起訴處分確定後，竟又再犯本件之罪，一再沈溺於毒品，不能
    自拔，足認其意志薄弱，雖其犯後坦承犯行，態度良好，但難認其有悔改之意等
    一切情狀，量處如主文所示之刑。末查，扣案之安非他命一小（淨重○．一八公
    克）應依毒品危害防制條例第十八條第一項前段之規定，宣告沒收銷燬之；扣案
    之玻璃吸食器一個、過濾吸食器二個、吸管二支及塑膠袋二個，為被告所有並供
    其吸食安非他命之用，為被告供明在卷，應依刑法第三十八條第一項第二款沒收
    。至於八十八年九月七日扣得之安非他命毛重○．七公克及吸食器二支，為被告
    友人鄧博豪所有；八十九年九月二十九日扣得吸食器一支，為被告友人江毅清所
    有，均經被告供明在卷，非屬本案證物，爰不另為沒收之諭知。
據上論斷，應依刑事訴訟法第二百九十九條第一項前段，毒品危害防制條例第十條第
二項，第十八條第一項前段，刑法第十一條前段、第五十六條、第四十七條、第三十
八條第一項第二款，判決如主文。
本案經檢察官陳永豐到庭執行職務。
中      華      民      國       九十     年     八     月    二十四    日
                                        臺灣雲林地方法院刑事第一庭
                                            法  官
如不服本判決，應於判決送達後十日內，向本院提出上訴狀。（須附繕本）


司法院資訊處製作；財團法人民間司法改革基金會備份。
